【裁判字號】    89,易,2189
【裁判日期】    890731
【裁判案由】    傷害
【裁判全文】
臺灣板橋地方法院刑事判決                        八十九年度易字第二一八九號
    公  訴  人  臺灣板橋地方法院檢察署檢察官
    被      告  乙○○
右列被告因傷害案件，經檢察官提起公訴（八十九年度偵字第九九四四號），本院判
決如左：
    主  文
乙○○連續傷害人之身體，處有期徒刑肆月，如易科罰金，以佰元折算壹日。
    事  實
一、緣乙○○與甲○○原係男女朋友關係，嗣吳女認簡某已有家庭有心疏遠，乙○○
    竟因而心生怨懟，即基於傷害之概括犯意，先於民國（下同）八十九年三月十九
    日晚間十二時許，在吳女所任職位於臺北縣板橋市○○路三號三樓之卡拉ＯＫ店
    樓下，強拉並徒手毆打吳女，使吳女受有右上臂刮傷二公分×二公分、右手瘀青
    二公分×二公分、左前胸青兩處各二公分×二公分及七公分×七公分、腹部刮傷
    痕二公分×二公分、左手前臂瘀腫傷兩處各三公分×三公分及二公分×二公分等
    傷害，又於同年月二十五日中午十二時三十分許，在吳女同事聚餐之臺北縣板橋
    市「鬍鬚川菜店」前，徒手毆打吳女，使吳女受有右下眼眶挫瘀傷、右膝挫破傷
    二公分×二公分及二公分×一公分、左膝挫破傷六公分×二公分等傷害，再於同
    年四月二十二日下午四時三十分許，在上開卡拉ＯＫ店樓下，徒手毆打吳女，使
    吳女受有左膝挫破傷三公分×一公分、左足踝擦傷一公分×０‧五公分、左上臂
    瘀傷三公分×二公分及四公分×三公分及三公分×二‧五公分、右上臂瘀傷三公
    分×二公分、右手腕瘀傷二公分×一‧五公分、下嘴唇挫破傷一公分×一公分等
    傷害。
二、案經甲○○訴請臺灣板橋地方法院檢察署檢察官偵查起訴。
    理  由
一、訊據被告乙○○對於在前揭時、地與告訴人發生紛爭，雙方進而拉扯之事實，固
    坦承不諱，惟矢口否認有何傷害犯行，辯稱：當時係因雙方拉扯導致告訴人甲○
    ○倒地受傷，伊並無毆打告訴人之情事云云。惟查：右揭事實，業據告訴人甲○
    ○於偵查中及本院審理時指訴綦詳，核其指訴之細節均屬相符，並有診斷證明書
    影本三份附卷可稽，且被告當時因懷疑告訴人另結新歡而心生不滿，乃屢屢與告
    訴人發生爭執及拉扯等節，業據被告於偵查中及本院審理時供明在卷，被告當時
    既係屢屢挾怨與告訴人發生爭執，雙方並屢屢產生激列肢體衝突，告訴人又屢屢
    於該等肢體衝突中受有非輕之傷害，衡情實難認被告毫無毆打告訴人成傷之情事
    ，其辯稱雙方僅發生拉扯云云，顯屬事後卸責推託之詞，要無足採，本件事證已
    臻明確，被告犯行洵堪認定。
二、核被告所為，係犯刑法第二百七十七條第一項之傷害罪；其先後三次傷害犯行，
    時間緊接，犯罪構成要件相同，所犯罪名又屬同一，顯係基於概括犯意反覆而為
    ，為連續犯，應依刑法第五十六條規定論以一罪並加重其刑。爰審酌被告遇感情
    糾紛不思循理性途徑謀杈解決之道，反以激烈肢體衝突方式逞兇發洩心中怨恨，
    非但無濟於事，更使被害人身心飽受摧殘，並參酌其素行狀況（無前科，有臺灣
    高等法院檢察署刑案紀錄簡覆表一份附卷足憑）、犯罪之方式、手段及犯罪後態
    度猶飾詞矯辯態度不佳等一切情狀，量處如主文所示之刑，並諭知易科罰金之折
    算標準，以示懲戒。
據上論斷，應依刑事訴訟法第二百九十九條第一項前段，刑法第五十六條、第二百七
十七條第一項、第四十一條，罰金罰鍰提高標準條例第一條前段、第二條，判決如主
文。
本案經檢察官伍逸康到庭執行職務
中      華      民      國      八十九      年     七     月   三十一   日
                                      臺灣板橋地方法院刑事第二庭
                                          法  官  王  屏  夏
右正本證明與原本無異。
如不服本判決應於送達後十日內向本院提出上訴狀。
                                          書記官  楊  璧  華
中      華      民      國      八十九      年     八     月     三     日
附錄本案論罪科刑法條全文：
刑法第二百七十七條第一項：
傷害人之身體或健康者，處三年以下有期徒刑，拘役或一千元以下罰金。
犯前項之罪，因而致人於死者，處無期徒或七年以上有期徒刑；致重傷者，處三年以
上十年以下有期徒刑。


司法院資訊處製作；財團法人民間司法改革基金會備份。
